pt-BR: Material da tira da máscara: Tecido elástico; Neoprene; Nylon; Poliéster; Borracha; Silicone; Elastômero termoplástico (TPE); Outro
de: Riemenmaterial der Maske: Elastischer Stoff; Neopren; Nylon; Polyester; Gummi; Silikon; Thermoplastisches Elastomer (TPE); Sonstiges
sl-SI: Material traku maske: Elastična tkanina; Neopren; Najlon; Poliester; Guma; Silikon; Termoplastični elastomer (TPE); Drugo
sk-SK: Materiál remienka masky: Elastická látka; Neoprén; Nylón; Polyester; Guma; Silikón; Termoplastický elastomér (TPE); Iný
el: Υλικό λουριού μάσκας: Ελαστικό ύφασμα; Νεοπρένιο; Νάιλον; Πολυεστέρας; Καουτσούκ; Σιλικόνη; Θερμοπλαστικό ελαστομερές (TPE); Άλλο
pl: Materiał paska maski: Elastyczny materiał; Neopren; Nylon; Poliester; Guma; Silikon; Elastomer termoplastyczny (TPE); Inne
hr-HR: Materijal remena maske: Elastična tkanina; Neopren; Najlon; Poliester; Guma; Silikon; Termoplastični elastomer (TPE); Ostalo
es: Material de la correa de la máscara: Tela elástica; Neopreno; Nailon; Poliéster; Caucho; Silicona; Elastómero termoplástico (TPE); Otro
nl: Materiaal maskerband: Elastische stof; Neopreen; Nylon; Polyester; Rubber; Siliconen; Thermoplastisch elastomeer (TPE); Overige
sv: Maskremmens material: Elastiskt tyg; Neopren; Nylon; Polyester; Gummi; Silikon; Termoplastisk elastomer (TPE); Annat
tr: Maske kayış malzemesi: Elastik kumaş; Neopren; Naylon; Polyester; Kauçuk; Silikon; Termoplastik elastomer (TPE); Diğer
hu: Maszkpánt anyaga: Rugalmas szövet; Neoprén; Nejlon; Poliészter; Gumi; Szilikon; Hőre lágyuló elasztomer (TPE); Egyéb
zh-CN: 面镜头带材质: 弹力面料; 氯丁橡胶; 尼龙; 聚酯纤维; 橡胶; 硅胶; 热塑性弹性体 (TPE); 其他
ro-RO: Materialul curelei măștii: Material elastic; Neopren; Nailon; Poliester; Cauciuc; Silicon; Elastomer termoplastic (TPE); Altele
ru: Материал ремня маски: Эластичная ткань; Неопрен; Нейлон; Полиэстер; Резина; Силикон; Термопластичный эластомер (ТЭП); Другое
pt-PT: Material da tira da máscara: Tecido elástico; Neopreno; Nylon; Poliéster; Borracha; Silicone; Elastómero termoplástico (TPE); Outro
it: Materiale del cinturino della maschera: Tessuto elastico; Neoprene; Nylon; Poliestere; Gomma; Silicone; Elastomero termoplastico (TPE); Altro
da: Maskestropmateriale: Elastisk stof; Neopren; Nylon; Polyester; Gummi; Silikone; Termoplastisk elastomer (TPE); Andet
ja: マスクストラップ素材: 伸縮素材; ネオプレン; ナイロン; ポリエステル; ゴム; シリコーン; 熱可塑性エラストマー (TPE); その他
ko: 마스크 스트랩 소재: 신축성 패브릭; 네오프렌; 나일론; 폴리에스테르; 고무; 실리콘; 열가소성 엘라스토머(TPE); 기타
th: วัสดุสายรัดหน้ากาก: ผ้ายางยืด; นีโอพรีน; ไนลอน; โพลีเอสเตอร์; ยาง; ซิลิโคน; เทอร์โมพลาสติกอิลาสโตเมอร์ (TPE); อื่นๆ
fr: Matériau de la sangle du masque: Tissu élastique; Néoprène; Nylon; Polyester; Caoutchouc; Silicone; Élastomère thermoplastique (TPE); Autre
nb: Materiale i maskestropp: Elastisk stoff; Neopren; Nylon; Polyester; Gummi; Silikon; Termoplastisk elastomer (TPE); Annet
bg-BG: Материал на каишката на маската: Еластична тъкан; Неопрен; Найлон; Полиестер; Гума; Силикон; Термопластичен еластомер (TPE); Друго
fi: Maskin hihnan materiaali: Joustava kangas; Neopreeni; Nailon; Polyesteri; Kumi; Silikoni; Termoplastinen elastomeeri (TPE); Muu
zh-TW: 面罩綁帶材質: 彈性布料; 氯丁橡膠; 尼龍; 聚酯纖維; 橡膠; 矽膠; 熱塑性彈性體 (TPE); 其他
vi: Chất liệu dây đeo khẩu trang: Vải co giãn; Neoprene; Nylon; Polyester; Cao su; Silicone; Elastomer nhiệt dẻo (TPE); Khác
en: Mask strap material: Elastic fabric; Neoprene; Nylon; Polyester; Rubber; Silicone; Thermoplastic elastomer (TPE); Other
lt-LT: Kaukės dirželio medžiaga: Elastinis audinys; Neoprenas; Nailonas; Poliesteris; Guma; Silikonas; Termoplastinis elastomeras (TPE); Kita
cs: Materiál popruhu masky: Elastická látka; Neopren; Nylon; Polyester; Guma; Silikon; Termoplastický elastomer (TPE); Jiné